臺灣彰化地方法院刑事判決　　　　　　　　　　　　　九十三年度易字第六八九號
　　公　訴　人　臺灣彰化地方法院檢察署檢察官
　　被　　　告　丁○○
　　　　　（原名蘇秉達）
右列被告因違反毒品危害防制條例案件，經檢察官提起公訴（九十三年度偵字第四二
五○號），本院判決如左：
    主  文
丁○○持有第一級毒品，累犯，處有期徒刑陸月，如易科罰金，以佰元折算壹日。
扣案第一級毒品海洛因貳包（驗餘總淨重零點陸參公克）及第二級毒品甲基安非他命
貳包（驗餘總淨重貳點貳玖公克）均沒收銷燬之。
    事  實
一、丁○○（原名蘇秉達）曾因違反毒品危害防制條例案件，經本院北斗簡易庭判處
    有期徒刑五月，如易科罰金，以三百元折算一日，並於民國九十一年四月二十四
    日確定，嗣於九十二年五月二十七日易科罰金執行完畢。詎其仍不知悔改，明知
    海洛因、甲基安非他命係毒品危害防制條例第二條第二項第一、二款所列管之第
    一、二級毒品，依法不得任意持有，竟於九十三年三月九日前某日，在臺灣境內
    某不詳處所，同時持有第一級毒品海洛因二包（驗餘總淨重○‧六三公克）及第
    二級毒品甲基安非他命二包（驗餘總淨重二‧二九公克，起訴書誤載為安非他命
    ）。嗣於九十三年三月九日十一時二十分許，經警持本院核發之搜索票搜索其位
    於彰化縣北斗鎮○○里○○路一號之八住處時，當場在其身著長褲之口袋內查扣
    前開第一級毒品海洛因乙包，另在其房間床上查扣第一級毒品海洛因乙包（二包
    驗餘總淨重○‧六三公克）及第二級毒品甲基安非他命二包（驗餘總淨重二‧二
    九公克），始偵知上情。
二、案經臺灣彰化地方法院檢察署檢察官自動檢舉偵查起訴。
    理  由
一、訊據被告丁○○矢口否認有何持有第一、二級毒品之犯行，並辯稱：九十三年三
    月九日員警搜索當時，有二位友人甲○○、丙○○先後至伊住處房間，後丙○○
    離開後員警即到來，扣案之海洛因二包、甲基安非他命二包伊實不知係何人所有
    云云。經查：
（一）九十三年三月九日十一時二十分許，經警持本院核發之搜索票搜索被告位於彰
      化縣北斗鎮○○里○○路一號之八住處時，當場在被告身著長褲之口袋內查扣
      白色粉末乙包，另在被告房間床上查扣白色粉末乙包、白色結晶體二包等情，
      業據執行搜索職務之彰化縣警察局北斗分局刑事組小隊長乙○○於本院審理時
      證述無訛，並有本院搜索票、彰化縣警察局北斗分局搜索扣押筆錄、扣押物品
      目錄表及執行扣押證明書各乙紙並現場照片十幀附卷可稽。再上述白色粉末二
      包，經鑑定結果，均含第一級毒品海洛因成分，驗餘總淨重○‧六三公克；白
      色結晶體二包，經鑑定結果，均含第二級毒品甲基安非他命成分，驗餘總淨重
      二‧二九公克一節，並有法務部調查局九十三年四月二十二日調科壹字第一四
      ○○○九九七八號鑑定通知書及內政部警政署九十三年六月十一日刑鑑字第○
      九三○一○二三三九號鑑驗通知書各乙紙在卷足憑，此部分自堪以認定。
（二）次者，被告於經警查扣前開第一、二級毒品時，曾向員警告知右開毒品係其所
      有，且上述海洛因一包係員警出示本院核發之搜索票後，被告主動在其身著之
      長褲口袋上取出交付予員警扣押，後被告復帶同員警進入其使用之房間內，打
      開擺放於床上之棉被，員警始在床上發覺海洛因一包、甲基安非他命二包等事
      實，並據前開證人乙○○於本院審理時陳明在卷，既前開第一、二級毒品，皆
      係在被告具有實力支配關係下之處所查獲，且係被告經員警出示本院核發之搜
      索票後主動交付予員警扣押及帶同員警起出，足認被告向員警陳稱扣案第一、
      二級毒品皆係其所有等語，核與事實相符，應堪採信。
（三）至證人即被告之母戊○○於本院審理時固證述：九十三年三月九日當日伊有看
      到警察前來搜索，但搜不到東西，當天有二、三位被告朋友來找被告泡茶等語
      ，惟其同日亦證述：警察來之前，伊住處無別人來過，亦無被告之友人前來，
      警察在搜索時伊在廚房殺雞，未注意看警察搜索過程等語在卷，前後互核，已
      有所歧異不一而有所瑕疵，再員警搜索時戊○○並未在場，業據前開證人乙○
      ○供述明確，則證人戊○○前開具有瑕疵之證詞顯係因母子情深，所為之迴護
      被告之詞，自不足採信。
（四）末被告於九十三年三月九日經警查獲時所採集之尿液檢體，經彰化縣衛生局鑑
      定結果固呈甲基安非他命陽性、嗎啡陰性反應，雖有該局煙毒尿液檢驗成績書
      乙紙在卷可按，惟經臺灣彰化地方法院檢察署檢察官送請中山醫學大學附設醫
      院中港分院以更精密之ＧＣ＼ＭＳ檢測，檢驗結果為安非他命、甲基安非他命
      、可待因及嗎啡皆為陰性反應，而因被告尿液檢驗結果安非他命濃度小於六○
      ｎｇ＼ｍｌ、甲基安非他命一四四○ｎｇ＼ｍｌ，依據行政院衛生署管制藥品
      管理局所規定之標準，得判定為安非他命及甲基安非他命陰性，並有中山醫學
      大學附設醫院藥物濫用檢測中心出具之尿液報告及中山醫學大學附設醫院中港
      分院九十三年五月十三日中山醫港九三川識字第九三六○五號函各乙紙可參，
      足徵被告陳稱未施用第一、二級毒品，堪予採信。則被告顯係單純持有第一、
      二級毒品，當屬無疑。
（五）綜上，被告所辯，顯係卸責之詞，委無足採。至被告固請求傳喚丙○○，惟其
      傳喚之目的在於證明被告及其家人未施用毒品，核與本案被告持有毒品之犯罪
      事實無重要關係，依刑事訴訟法第一百六十三條之二第二項第二款規定，本院
      認尚無傳喚調查之必要，附此敘明。本件事證明確，被告持有第一、二級毒品
      犯行，洵堪認定，應依法論科。
二、按海洛因及甲基安非他命，分別為毒品危害防制條例第二條第二項第一款、第二
    款所列之第一級毒品及第二級毒品，不得非法持有。核被告持有海洛因之行為，
    係犯毒品危害防制條例第十一條第一項之持有第一級毒品罪；另其持有甲基安非
    他命之行為，係犯同條第二項之持有第二級毒品罪。至雖因被告否認犯行，致無
    從得知被告係先後或同時持有第一、二級毒品，惟以有利於被告之認定，應認被
    告係同時持有第一、二級毒品（蓋先後持有，須數罪併罰），則其係以一持有行
    為同時觸犯上述二罪名，為想像競合犯，依刑法第五十五條之規定，應從較重之
    持有第一級毒品罪論處。第查，被告有如事實欄所示之論罪科刑情形，此有臺灣
    高等法院被告全國前案紀錄表乙紙存卷可按，其於受有期徒刑執行完畢後，五年
    以內再犯有期徒刑以上刑之本罪，為累犯，應依刑法第四十七條之規定加重其刑
    。爰審酌被告否認犯行，態度不佳，飾詞狡辯，浪費國家有限之司法資源，海洛
    因、甲基安非他命極易遭人濫用而危及身體健康，並由衛生主管機關將之分列為
    第一、二級毒品予以管制，被告單純持有之行為已難為法理所容，自應予以非難
    ，兼衡被告犯罪手段、查扣毒品數量等一切情狀，量處如主文所示之刑，併諭知
    易科罰金之折算標準。至扣案之海洛因二包（驗餘總淨重○‧六三公克）、甲基
    安非他命二包（驗餘總淨重二‧二九公克），係分屬第一、二級毒品，皆屬違禁
    物，併依同條例第十八條第一項前段規定，宣告沒收銷燬之。
三、至臺灣彰化地方法院檢察署檢察官移送併案審理之九十三年度毒偵字第二三五○
    號、第三○六五號偵查案件，其意旨略認：被告基於施用第二級毒品之概括犯意
    ，自九十三年六月某日起，迄同年七月十四日十九時許為警採尿前之九十六小時
    內某時，在彰化縣北斗鎮友人住處，連續施用第二級毒品甲基安非他命（併辦意
    旨書誤載為安非他命）多次。嗣先於同年七月十三日十二時十分許為警持搜索票
    在其上開住處查獲，並扣得第二級毒品甲基安非他命乙包（毛重○‧七公克，併
    辦意旨書誤載為安非他命）及玻璃吸食器二支；次於同月十四日十九時許，接受
    列管毒品人口採尿送驗結果，呈甲基安非他命陽性反應因而查獲。因認被告涉犯
    毒品危害防制條例第十條第二項之施用第二級毒品罪，核與本案起訴之持有第二
    級毒品罪有實質上一罪關係，爰請求併予審理等語。訊據被告固坦承於九十三年
    七月初旬某日，在彰化縣北斗鎮友人住處，施用甲基安非他命乙次之犯行，惟矢
    口否認曾在併送併案意旨書所稱之自九十三年六月某日起，迄同年七月十四日十
    九時許為警採尿前之九十六小時內某時（同年七月初旬某日除外），有施用甲基
    安非他命之犯行，然查：
（一）九十三年七月十三日十二時四十分許，經警持本院核發之搜索票搜索被告上開
      住處時，當場查扣白色粉末乙包及玻璃吸食器二支，而該白色粉末乙包，經鑑
      定結果，呈安非他命類反應，毛重○‧七公克，有本院搜索票、彰化縣警察局
      北斗分局北斗派出所搜索扣押筆錄、北斗分局扣押物品目錄表、執行扣押證明
      書及彰化縣警察局北斗分局查獲涉嫌毒品危害防制條例毒品初步檢驗報告表各
      乙紙在卷可稽，而被告於九十三年七月十三日經警查獲所採集之尿液檢體及於
      同月十四日經列管為毒品人口，接受採尿所採集之尿液檢體，經檢驗結果，皆
      係呈甲基安非他命陽性反應；另其於同月十三日因服用不明物品，經送往財團
      法人彰化基督教醫院救治診斷結果為安非他命過量等情，分別有彰化縣警察局
      北斗分局委託檢驗尿液代號與真實姓名對照認證單、彰化縣衛生局煙毒尿液檢
      驗成績書、列管毒品人口尿液檢體採集送驗紀錄表、詮昕科技股份有限公司出
      具之濫用藥物尿液檢驗報告、財團法人彰化基督教醫院診斷書、出院病歷摘要
      及檢驗報告單各乙紙在卷可按，足認被告於九十三年七月十三日、同月十四日
      採尿前回溯九十六小時內之某時，確有施用第二級毒品甲基安非他命無訛，且
      其於同月十三日十二時四十分許，經警查扣之甲基安非他命乙包及玻璃吸食器
      二支，顯係其為供施用而持有，亦屬無疑。
（二）惟按連續犯之所謂出於概括犯意，必須其多次犯罪行為自始均在一個預定犯罪
      計劃以內，出於主觀上始終同一犯意之進行，若中途另有新犯意發生，縱所犯
      為同一罪名，究非連續其初發的意思，即不能成立連續犯，最高法院七十年度
      台上字第六二九六號判例意旨可參。本件觀諸移送併辦之被告施用甲基安非他
      命之時間九十三年七月十三日、同月十四日採尿前回溯九十六小時內之某時，
      與本案被告持有甲基安非他命之時間九十三年三月九日前某日，時間相隔四月
      之上；且被告始終否認有何持有本案第二級毒品甲基安非他命二包及於九十三
      年七月十三日、同月十四日採尿前回溯九十六小時內之某時，施用第二級毒品
      等犯行；況本案被告係單純持有甲基安非他命二包，與併辦被告係為供施用而
      持有甲基安非他命一包之犯行，顯難認其先後二次犯罪係在同一預定犯罪計劃
      內，而出於主觀上始終同一犯意之進行，尚不得認係基於概括犯意，自非連續
      犯，既被告於本案九十三年三月九日前某日持有甲基安非他命二包之犯行，與
      併案之九十三年七月十三日持有甲基安非他命乙包之犯行，非屬連續犯之裁判
      上一罪關係，則本案與被告於九十三年七月十三日、同月十四日採尿前回溯九
      十六小時內之某時，施用甲基安非他命之犯行，當亦無吸收犯之實質上一罪關
      係，職是，此部分，本院自屬無從併辦，應退回臺灣彰化地方法院檢察署，由
      原檢察官更為適法之處置，附此敘明。
據上論斷，應依刑事訴訟法第二百九十九條第一項前段，毒品危害防制條例第十一條
第一項、第二項、第十八條第一項前段，刑法第十一條前段、第五十五條、第四十七
條、第四十一條第一項前段，罰金罰鍰提高準條例第二條，判決如主文。
本案經檢察官李毓珮到庭執行職務。
中      華      民      國      九十三      年    十    月    二十七    日
                                臺灣彰化地方法院刑事第三庭
                                    審判長法  官  余仕明
                                          法  官  黃玉齡
                                          法  官  游秀雯
右正本證明與原本無異。
如不服本判決，應於判決送達後十日內，向本院提出上訴狀（須附繕本）。
                                法院書記官    陳文俊
中      華      民      國      九十三      年    十    月    二十七    日
附錄本案論罪科刑法條全文：
毒品危害防制條例第十一條：
持有第一級毒品者，處三年以下有期徒刑、拘役或新臺幣五萬元以下罰金。
持有第二級毒品者，處二年以下有期徒刑、拘役或新臺幣參萬元以下罰金。
